臺灣臺南地方法院刑事裁定　　　　　　　　　　　　　　九十年度自字第二六六號
　　自　訴　人　玉昆交通有限公司
　　代　表　人　胡許秀鑫
　　代　理　人　胡水源
　　被　　　告　甲○○
右列被告因詐欺等案件，經自訴人提起自訴，本院裁定如左：
    主  文
自訴駁回。
    理  由
一、自訴意旨略稱：如自訴狀所載（如附件）。
二、按法院或受命法官於自訴案件第一次審判期日前訊問及調查結果，如認為案件有
    刑事訴訟法第二百五十二條至第二百五十四條之情形者，得以裁定駁回其自訴，
    同法第三百二十六條第三項定有明文。
三、經查：（一）被訴詐欺部分：訊據被告固供認於上揭時地向自訴人以分期付款之
    方式購買福特汽車一輛等情不諱，惟堅決否認有詐騙自訴人之犯行，辯稱：伊當
    時有繳交分期付款十期之金額，後來因為生活困難，才無法按期清償，現伊已與
    自訴人達成和解解決債務，並未蓄意詐騙等語。按刑法第三百三十九條第一項詐
    欺罪之成立，以行為人意圖為自己或第三人不法所有，施詐術使人將本人或第三
    人之物交付為要件。本件被告與自訴人簽訂分期付款之買賣契約，且隨後給付十
    期等情，業據自訴人供承在卷，核與被告所辯相符。按被告因契約生效後生活困
    難，始積欠自訴人款項，尚難遽認被告於簽約伊始，即有不法所有之詐騙意圖，
    且被告已與自訴人達成民事上和解償還欠款，業據兩造所陳明，且有和解書一紙
    附卷，足證本件純屬民事糾葛，應認被告罪嫌不足。（二）被訴侵占部分：按侵
    占罪之成立，以行為人意圖為自己或第三人不法之所有，而侵占自己持有他人之
    物者為構成要件，刑法第三百三十五條第一項定有明文。訊據被告坦承向自訴人
    租用上揭車輛之車牌，且尚有積欠車款、寄行服務費及稅金等情不諱，惟堅決否
    認有侵占車牌之犯行，辯稱：伊並未收到終止借用契約之通知，且與自訴人聯絡
    之後，已將該面車牌返還，並未侵占等語。經查：自訴人雖提出存證信函二紙，
    向被告寄發用以表示請被告出面解決債務之意思表示，然觀諸該二紙內容均僅言
    及務請被告儘速處理等語，然未有隻字片語提到終止借用車牌契約，並請求返還
    之語句，雖自訴人自承有口頭提過，然卻乏證據得以證明，是自不得認雙方該車
    牌借用契約已經終止，是自難徒以被告未付清相關車款及寄行服務費等，而遽認
    被告有不法所有之侵占意圖，且現被告已將車牌返還，是本件被告於主觀上既乏
    不法所有之犯意，客觀上亦無侵占之事實，自不得以侵占罪責相繩，本件純屬民
    事糾葛，應循民事途徑解決。綜上所述，經調查證據結果尚不足證明被告確有侵
    占之犯行，應認被告罪嫌不足，依照首揭說明，本件自訴應予駁回。
據上論斷，應依刑事訴訟法第三百二十六條第三項、第二百五十二條第十款，裁定如
主文。
中      華      民      國      九十一      年    五    月    二十八    日
                              臺灣臺南地方法院刑事第三庭
                                  法  官  謝家宜
右正本證明與原本無異
如不服本裁定應於送達後五日內向本院提出抗告狀
中      華      民      國      九十一      年    五    月    三十一    日
                                  書記官  朱小萍
